【裁判字號】    92,重訴,569
【裁判日期】    921212
【裁判案由】    返還消費借貸款
【裁判全文】
臺灣板橋地方法院民事判決        九十二年度重訴字第五六九號
    原      告  合作金庫銀行股份有限公司
    法定代理人  辛○○
    訴訟代理人  庚○○
                壬○○
    被      告  丁○○
                甲○○
                戊○○
                乙○○
                丙○○
                己○○
右當事人間請求返還消費借貸款事件，於民國九十二年十一月二十八日言詞辯論終結
，本院判決如左：
    主      文
被告應連帶給付原告新台幣玖佰伍拾捌萬柒仟捌佰參拾貳元，及自民國九十二年四月
十二日起至清償日止，按年息百分之九點一九四計算之利息，暨自民國九十二年四月
十二日起至清償日止按上開利率百分之二十計付違約金。
訴訟費用由被告連帶負擔。
    事實及理由
一、原告起訴主張：訴外人柯玉蘭於民國八十三年三月十七日邀同被告丁○○為連帶
    保證人，向原告借款新台幣（下同）一千五百九十四萬元，約定借款期間二十年
    ，利息依年息百分之九點一九四按月計付，逾期或到期未履行債務時，自逾期之
    日起六個月以內加放款利率百分之十，逾期六個月以上部分加放款利率百分之二
    十計付違約金。柯玉蘭就上開借款僅攤還部分本金二百六十九萬一千三百十二元
    及至九十年三月十七日止之利息外，即未按期繳納，迭經催討無效，依約定上開
    借款視為到期。經原告聲請本院拍賣連帶保證人丁○○所提供之抵押物，就賣得
    價金抵償部分本金、利息、違約金外，尚有九百五十八萬七千八百三十二元，及
    自九十二年四月十二日起至清償日止之利息、違約金未清償。而柯玉蘭於八十七
    年六月十六日死亡，被告丁○○、甲○○、戊○○、乙○○、丙○○、己○○為
    柯玉蘭之繼承人之事實，業經提出借據、民事執行處通知、分配表、繼承系統表
    及本院家事法庭函之影本各一份、戶籍謄本之影本六份為證。並為被告所不爭執
    ，自堪信為真實。
二、被告雖均表明目前無力清償，希望原告暫勿請求返還等語，惟按法院得斟酌債務
    人之境況，許其於無甚害於債權人利益之相當期限內分期給付或緩期清償，固為
    民法第三百十八條所明定，但該項規定，不過認法院有斟酌債務人境況，許其分
    期給付或緩期清償之職權，非認債務人有要求分期給付或緩期清償之權利。本院
    斟酌系爭債務金額匪小，被告亦陳明目前均無資力清償，就如何分期或緩期清償
    系爭債務，亦無法提具體之計劃，而原告亦不同意被告分期給付或緩期清償，是
    被告上開請求，實不應准許。
三、從而，原告依民法第一千一百五十三條、消費借貸及連帶保證之法律關係，請求
    被告連帶給付，即屬有據，應予准許。
四、結論：原告之訴為有理由，依民事訴訟法第三百八十五條第一項前段、第八十五
    條第二項，判決如主文。
中      華      民      國    九十二    年     十二     月     十二     日
                                臺灣板橋地方法院民事第三庭
~B法      官  陳麗玲
右為正本係照原本作成
如對本判決上訴，須於判決送達後廿日內向本院提出上訴狀
中      華      民      國    九十二    年     十二     月     十二     日
~B法院書記官  顧嘉文


司法院資訊處製作；財團法人民間司法改革基金會備份。
